臺灣臺北地方法院刑事判決
111年度簡上字第141號
上  訴  人  臺灣臺北地方檢察署檢察官
被      告  倪志堅


指定辯護人  本院公設辯護人曾德榮  
上列上訴人因被告毀棄損壞案件，不服本院中華民國111年7月8
日111年度簡字第975號第一審刑事簡易判決（聲請簡易判決處刑
案號：111年度調院偵字第415號），提起上訴，本院管轄之第二
審合議庭判決如下：
    主  文
上訴駁回。
    事實及理由
一、本案經審理結果，認第一審以被告倪志堅犯刑法第354條毀
    棄損壞罪，科處罰金新臺幣(下同)5,000元，如易服勞役，
    以1,000元折算1日，認事用法及量刑均無不當，應予維持，
    依刑事訴訟法第373條之規定，除證據部分補充「被告於本
    院準備程序及審理時之自白（見本院111年度簡上字第141號
    卷第42、43、71、72頁）」外，餘均引用如附件第一審刑事
    簡易判決書記載之事實、證據及理由。
二、檢察官上訴意旨略以：被告毀損告訴人機車後，全無悔意，
    在調解庭中還對告訴人態度不佳；被告甚而對告訴人提出另
    案告訴，幸經檢察官為不起訴處分，上開諸情，均可證被告
    惡性甚深，原審僅科處罰金5,000元，顯然過輕，請從重量
    刑等語。
三、刑之量定，係實體法上賦予法院得依職權自由裁量之事項，
    苟已以行為人之責任為基礎，並斟酌刑法第57條各款所列情
    狀，在法定刑度內，酌量科刑，無偏執一端，致明顯失出失
    入情形，即不得任意指摘為違法（最高法院108年度台上字
    第3840號、111年度台上字第3768號判決意旨參照）。
四、原審就被告所犯毀棄損壞罪，以行為人責任為基礎，審酌被
    告因不滿告訴人將其停放在路邊紅線上之機車挪移至他處，
    竟持機車鑰匙刮損告訴人所管領並臨停在路邊紅線上之自小
    客車左後葉子鈑，所為實有不該，應予責難；復考量被告犯
    後雖坦承犯行，但迄今並未就其行為對於告訴人所致之損害
    支付賠償金或求得原諒，犯後態度難認良好；兼衡被告自述
    其教育程度為高中畢業、貧寒之家庭經濟狀況，依刑法第57
    條各款逐一詳予審酌，原審量刑未逾越法定刑度，且無違反
    比例原則，未濫用自由裁量之權限，並無違法或不當之情形
    。況且，被告主張其機車先遭告訴人強行移動致損，持機車
    維修單1紙及路面刮痕照片4張，據此對告訴人提出毀損之刑
    事告訴，惟經檢察官以罪證嫌疑不足為由，另為不起訴處分
    等情，有相關事證在卷可憑，然被告係為維護法律上權益始
    提出告訴，尚難憑此遽認被告係出於憑空捏造入人於罪，或
    恣意濫行興訟，逕謂被告惡性重大；再者，被告有意與告訴
    人洽商和解，然告訴人迄未能提出汽車維修費用之相關單據
    ，被告在無從確認告訴人所受損失金額之前提下，雙方無法
    達成和解，難謂被告犯後毫無悔意，拒絕賠償告訴人所受損
    害。從而，檢察官上訴意旨指摘原審未酌及被告惡性甚深，
    量刑過輕，請求撤銷原判決，並從重量刑，為無理由，應予
    駁回。
據上論斷，依刑事訴訟法第455條之1第1項、第3項、第368條、
第373條，判決如主文。
本案經檢察官江貞諭聲請簡易判決處刑及提起上訴，檢察官凃永
欽到庭執行職務。
中　　華　　民　　國　　111 　年　　10　　月　　19　　日
　　　　　　　　　刑事第二庭    審判長法　官　林秋宜
　　　　　　　　　                    法  官  黃靖崴
　　　　　　　　　                    法  官  王令冠
以上正本證明與原本無異。
本件不得上訴。
　　　　　　　　　　　　　　　　      書記官　程于恬
中　　華　　民　　國　　111 　年　　10　　月　　19　　日
附錄本案所犯法條:
《刑法第354條》
毀棄、損壞前二條以外之他人之物或致令不堪用，足以生損害於
公眾或他人者，處2年以下有期徒刑、拘役或1萬5千元以下罰金
。


附件:臺灣臺北地方法院刑事簡易判決　
111年度簡字第975號
聲　請　人　臺灣臺北地方檢察署檢察官
被　　　告　倪志堅　
　　　　　　　　　　
　　　　　　　　　　
上列被告因毀棄損壞案件，經檢察官聲請以簡易判決處刑（111
年度調院偵字第415號），本院判決如下：
    主      文
倪志堅犯毀損罪，處罰金新臺幣伍仟元，如易服勞役，以新臺幣
壹仟元折算壹日。
    事實及理由
一、本件被告倪志堅之犯罪事實及證據，均引用檢察官聲請簡易
    判決處刑書之記載（如附件）。
二、核被告所為，係犯刑法第354條之毀損罪。
三、爰以行為人之責任為基礎，審酌被告因不滿告訴人韓健明將
    其停放在路邊紅線上之機車挪移至他處，竟持機車鑰匙刮損
    告訴人所管領並臨停在路邊紅線上之自小客車左後葉子鈑，
    所為實有不該，應予責難；復考量被告犯後雖坦承犯行，但
    迄今並未就其行為對於被害人所致之損害支付賠償金或求得
    原諒，犯後態度難認良好；兼衡被告自述其教育程度為高中
    畢業、貧寒之家庭經濟狀況（見偵卷第7頁），暨犯罪之目
    的、手段、情節、素行等一切情狀，量處如主文所示之刑，
    並諭知易服勞役之折算標準。
四、依刑事訴訟法第449條第1項前段、第3項、第454條第2項，
    刑法第354條、第42條第3項，刑法施行法第1之1條第1項，
    逕以簡易判決處刑如主文。
五、如不服本判決，得於判決書送達之翌日起20日內向本院提出
    上訴狀（須附繕本），上訴於本院第二審合議庭。　　
六、本案經檢察官江貞諭聲請以簡易判決處刑。
中　　華　　民　　國　　111 　年　　7 　　月　　8 　　日
                  刑事第十五庭  法  官  黃媚鵑
以上正本證明與原本無異。
如不服本判決，得於判決書送達之翌日起20日內向本院提出上訴
狀（須附繕本），上訴於本院第二審合議庭。
                                書記官  李珮芳
中　　華　　民　　國　　111 　年　　7 　　月　　8 　　日
附錄本案論罪科刑法條全文
中華民國刑法第354條
毀棄、損壞前二條以外之他人之物或致令不堪用，足以生損害於
公眾或他人者，處2年以下有期徒刑、拘役或1萬5千元以下罰金
。

附件：臺灣臺北地方檢察署檢察官聲請簡易判決處刑書　
                                  111年度調院偵字第415號
　　被　　　告　倪志堅　
　　　　　　　　　　　　
　　　　　　　　　　　　
上列被告因毀棄損壞案件，業經偵查終結，認為宜聲請以簡易判
決處刑，茲將犯罪事實及證據並所犯法條分敘如下：
　　　　犯罪事實
一、倪志堅基於毀棄損壞之犯意，於民國110年12月28日13時10
    分，在臺北市松山區新東街16巷口前，因見韓健明移動其停
    放之機車，而心生不滿，遂持鑰匙刮損韓健明所管領及停放
    在該處之車牌號碼0000-00號自用小客車之左後葉子鈑，致
    該車輛受損，足以生損害於韓健明。經韓健明報警處理並調
    閱監視錄影器畫面，而查悉上情。
二、案經韓健明訴由臺北市政府警察局松山分局報告偵辦。
　　　　證據並所犯法條　　　　　　 
一、前揭犯罪事實，業據被告倪志堅坦承不諱，核與告訴人韓健
    明於警詢時指訴之情節大致相符，且有監視錄影畫面翻拍照
    片及車損照片在卷可稽。是被告之犯行堪予認定。
二、核被告所為，係犯刑法第354條之毀損器物罪嫌。
三、依刑事訴訟法第451條第1項聲請逕以簡易判決處刑。
　　此　  致
臺灣臺北地方法院
中　　華　　民　　國　 111　　年　　4 　　月　　19　　日
　　　　　　　　　　　　　　　檢  察  官  江貞諭 
本件正本證明與原本無異
中　　華　　民　　國　 111　　年　　5 　　月　　5 　　日
　　　　　　　　　　　        書　記　官  郭昭宜


本件係依刑事訴訟法簡易程序辦理，法院簡易庭得不傳喚被告、
輔佐人、告訴人、告發人等出庭即以簡易判決處刑；被告、被害
人、告訴人等對告訴乃論案件如已達成民事和解而要撤回告訴或
對非告訴乃論案件認有受傳喚到庭陳述意見之必要時，請即另以
書狀向簡易法庭陳述或請求傳訊。

附錄本案所犯法條全文
中華民國刑法第284條
因過失傷害人者，處 1 年以下有期徒刑、拘役或 10 萬元以下
罰金；致重傷者，處 3 年以下有期徒刑、拘役或 30 萬元以下
罰金。